【裁判字號】    99,易,1976
【裁判日期】    990730
【裁判案由】    竊盜
【裁判全文】
臺灣臺北地方法院刑事判決              99年度易字第1976號
公  訴  人  臺灣臺北地方法院檢察署檢察官
被      告  甲○○
上列被告因竊盜案件，經檢察官提起公訴（99年度偵字第16234
號），本院判決如下：
    主  文
甲○○竊盜，累犯，處有期徒刑參月，如易科罰金，以新臺幣壹
仟元折算壹日。
    事  實
一、甲○○前於民國92年間因違反槍砲彈藥刀械管制條例、恐嚇
    等案件，本院於93年7月9日以93年度訴字第456號分別判處
    有期徒刑10月、4月，合併定應執行有期徒刑1年確定，於94
    年11月5日縮刑期滿執行完畢。又於96年間因違反毒品危害
    防制條例案件，經本院於96年9月26日以96年度訴字第1025
    號判處有期徒刑8月確定，於97年6月29日執執行完畢。又於
    同年間因違反毒品危害防制條例案件，經本院於97年2月25
    日以96年度訴字第1965號判處有期徒刑8月確定，於98年4月
    6日獲准縮短刑期假釋出監並付保護管束，於98年5月26日保
    護管束期滿未被撤銷視為執行完畢。詎其猶不知悔改，於99
    年7月12日7時許，至其堂嫂乙○○所經營位於臺北縣板橋市
    ○○路○段505巷39號1樓之「昇瑩冷氣冷凍有限公司」拜訪
    堂哥，見堂嫂乙○○所有黑色手機套1只（內有乙○○所有
    之悠遊卡1張、HTC-A3233行動電話【內含000000000000000
    號SIM卡1張，起訴書漏載】、現金新臺幣【下同】1,100元
    ，及乙○○所持有之其子洪靖詠學生證1張等物）放置於桌
    上，認有可乘之機，竟基於意圖為自己不法之所有，趁堂嫂
    乙○○未注意之際徒手竊取該手機套。得手後逃離現場。旋
    將手機變賣予不知情路人，所得款項及上開所竊得之現金均
    已用磬。乙○○發現失竊後報警，經警在甲○○住處搜索，
    扣得上開手機套、悠遊卡、學生證、SIM等物，始悉上情。
二、案經乙○○訴由臺北市政府警察局萬華分局報告臺灣臺北地
    方法院檢察署檢察官偵查起訴。
    理  由
壹、證據能力事項:
    被告以外之人於審判外之陳述，雖不符合同法第159條之1至
    第159條之4之規定，但經當事人於審判程序同意作為證據，
    法院審酌該言詞陳述或書面陳述作成時之情況，認為適當者
    ，亦得為證據。當事人、代理人或辯護人於法院調查證據時
    ，知有第159條第1項不得為證據之情形，而未於言詞辯論終
    結前聲明異議者，視為有前項之同意，刑事訴訟法第159條
    之5定有明文。證人即告訴人乙○○雖未於本院審理時到庭
    具結作證，惟其於警詢時所為之陳述，被告同意援引為證據
    ，且本院認為以之為證據係屬適當，揆諸前開第159條之5第
    1 項規定，自得為證據。另本判決下列所引用之其餘證據資
    料，均經依法踐行調查證據程序，當事人於本院言詞辯論終
    結前亦未聲明異議，本院審酌證據資料製作時之情況，均無
    違法不當及證明力明顯過低之瑕疵，亦查無依法應排除其證
    據能力之情形，認以之作為證據應屬適當，依前開第159條
    之5第2項規定，皆有證據能力。
貳、實體事項:
一、上揭犯罪事實，業據被告於本院審理時坦承不諱，並據證人
    即告訴人乙○○於警詢時指陳在案（參偵卷第7-8頁），且
    有告訴人乙○○所出具之贓物認領保管單、搜索扣押筆錄、
    自願受搜索同意書、扣押物品目錄表、失竊物品照片在卷可
    稽（參偵卷第17-24頁）。足認被告前開出於任意性之自白
    ，核與事實相符，而可採信。從而，本件被告竊盜之犯行，
    事證明確，洵堪認定，應依法論科。
二、核被告所為，係犯刑法第320條第1項之竊盜罪。被告有如事
    實欄所載之前科及執行情形，此有臺灣高等法院被告前案紀
    錄表在卷可參。其於受有期徒刑之執行完畢後，5年內故意
    再犯本件有期徒刑以上之罪，為累犯，應依刑法第47條第1
    項加重其刑。爰審酌被告前於96年間因犯竊盜罪，經判處拘
    役75日確定，且其於本案前之99年3月14日、99年5月22日、
    99年6月6日、99年7月4日、99年7月11日，另犯竊盜罪，經
    檢察官分別提起公訴或聲請簡易判決處刑，有前述之前科紀
    錄表、起訴書及聲請簡易判決處刑書附卷可考，其素行不佳
    ，其再次為牟個人私利，而以行竊方式滿足所須之犯罪動機
    、目的、手段，本案所竊得之財物價值非高，除手機及現金
    外，其餘財物均已歸還，被告犯後復已坦承犯行，犯後態度
    尚稱良好等一切情狀，量處如主文所示之刑，並諭知易科罰
    金之折算標準。
據上論斷，應依刑事訴訟法第284條之1、第299條第1項前段，刑
法第320條第1項、第47條第1項、第41條第1項前段，刑法施行法
第1條之1，判決如主文。
本案經檢察官蔡彥守到庭執行職務
中    華    民    國    99    年    7     月    30    日
                  刑事第四庭  法  官  李桂英
上正本證明與原本無異。
如不服本判決應於收受送達後10日內向本院提出上訴書狀，並應
敘述具體理由；其未敘述上訴理由者，應於上訴期間屆滿後20日
內向本院補提理由書（均須按他造當事人之人數附繕本）「切勿
逕送上級法院」。告訴人或被害人如對於本判決不服者，應具備
理由請求檢察官上訴，其上訴期間之計算係以檢察官收受判決正
本之日期為準。
                              書記官  嚴君珮
中    華    民    國    99    年    7     月    30    日
附錄本案論罪科刑法條全文：
中華民國刑法第320條
（普通竊盜罪、竊佔罪）
意圖為自己或第三人不法之所有，而竊取他人之動產者，為竊盜
罪，處5年以下有期徒刑、拘役或5百元以下罰金。
意圖為自己或第三人不法之利益，而竊佔他人之不動產者，依前
項之規定處斷。
前二項之未遂犯罰之。

司法院資訊處製作；財團法人民間司法改革基金會備份。
